【裁判字號】    89,上易,1515
【裁判日期】    891017
【裁判案由】    竊盜
【裁判全文】
臺灣高等法院臺南分院刑事判決              八十九年度上易字第一五一五號  Ｇ
      上  訴  人
      即  被  告  丁  ○  ○
右上訴人因竊盜案件，不服臺灣嘉義地方法院八十九年度易字第四四九號中華民國八
十九年七月二十六日第一審判決（起訴案號：臺灣嘉義地方法院檢察署八十九年度偵
字第二八九六號），提起上訴，本院判決如左：
      理      由
上訴駁回。
      事      實
一、丁○○曾因犯二次竊盜罪，經原審法院分別判處有期徒刑四月、八月，定其應執
    行刑有期徒刑十月確定，並於八十九年一月三十一日執行完畢，猶不知悔改，復
    意圖為自己不法之所有，於八十九年三月十七日晚間十時許，在嘉義市○區○○
    ○路三八三號江外科醫院內，趁甲○○不注意之際，竊得甲○○置於醫院櫃檯上
    之健保卡一張後，據為己用。丁○○復基於意圖為自己不法之所有之概括犯意，
    於八十九年四月十日、同年月二十日，分別在嘉義市○區○○街三一八號前、嘉
    義市○區○○路與永和街口，拾獲丙○○所有，於八十八年九月十日上午十時，
    在臺中縣后里鄉○○街八號前，車牌號碼ＰＤ－八六七九號車之置物廂內遭竊遺
    失之富邦銀行提款卡一張，及乙○○所有，於八十八年三月二十四日中午十二時
    三十分許，在臺中縣沙鹿鎮童綜合醫院前自助餐廳內遭竊遺失之健保卡一張，予
    以侵占入己。嗣於八十九年五月三日下午一時許，因丁○○騎乘未掛牌照之機車
    ，遭警臨檢而查悉上情。
二、案經嘉義市警察局第一分局報請臺灣嘉義地方法院檢察署檢察官偵查起訴。
    理      由
一、訊之上訴人即被告丁○○矢口否認右揭犯行，辯稱：於八十九年五月二日一次檢
    到三張卡，來不及送警招領，隔天因騎乘機車未戴安全帽與警察發生衝突乃被警
    查獲云云。
二、經查右揭事實業據被告於警訊時及偵查中坦承不諱，核與被害人甲○○指陳失竊
    及丙○○、乙○○指陳失竊遺失之情節大致相符，且有搜索扣押證明筆錄、扣押
    書各一紙、被害報告及保管書各三紙附卷可稽。被告雖於原審及本院審理時，翻
    異前供，否認犯罪，無非事後即詞圖卸，諉無可採。被告自白核與事證相符，罪
    證明確，犯行堪予認定。
三、核被告所為，係犯刑法第三百二十條第一項、第三百三十七條之罪。被告所犯上
    開二罪名間，犯意各別，行為互殊，罪名不同，應分論併罰。又被告先後二次侵
    占遺失物之行為，時間緊接，所犯構成要件相同，顯係基於概括之犯意為之，為
    連續犯，爰依法加重其刑。又被告前因犯二次竊盜罪，經原審法院分別判處有期
    徒刑四月、八月，定其應執行刑有期徒刑十月確定，並於八十九年一月三十一日
    執行完畢，有臺灣高等法院被告全國前案紀錄表、臺灣嘉義地方法院檢察署刑案
    資料查註紀錄表在卷可查，其於有期徒刑執行完畢後，五年以內再犯本件有期徒
    刑以上之竊盜罪，應依法遞加其刑。至侵占遺失物部分，法定刑僅為罰金刑，不
    構成累犯，併此敘明。
四、原審以被告丁○○罪證明確，因予適用刑法第三百二十條第一項、第五十六條、
    第三百三十七條、第四十七條、第四十二條第二項、罰金罰鍰提高標準條例第一
    條前段、第二條規定，並審酌被告之品性、犯罪之動機、手段、所生之危害及犯
    罪後之態度等一切情狀，就竊盜罪部分量處有期徒刑三月；侵占遺失物部分量處
    罪金一千元，復諭知罰金如易服勞役以三百元折算一日之標準。本院經核原判決
    認事用法，俱無不合，量刑亦稱允當。上訴意旨，仍執前詞，否認犯罪，為無理
    由，應予駁回。
據上論斷，應依刑事訴訟法第三百六十八條，判決如主文。
案經檢察官曾顯智到庭執行職務。
中    華    民    國      八十九      年      十      月      十七      日
                                  臺灣高等法院臺南分院刑事第五庭
                                      審判長法官  茆    臺    雲
                                            法官  曾    平    杉
                                            法官  李    文    福
右正本證明與原本無異。
不得上訴。
                                      法院書記官  李    良    倩
中    華    民    國      八十九      年      十      月     十八       日
附錄：本判決論罪法條
刑法第三百二十條第一項：意圖為自己或第三人不法之所有，而竊取他人之動產者，
                        為竊盜罪，處五年以下有期徒刑、拘役或五百元以下罰金
                        。
刑法第三百三十七條：意圖為自己或第三人不法之所有，而侵占遺失物、漂流物或其
                    他離本人所持有之物者，處五百元以下罰金。


司法院資訊處製作；財團法人民間司法改革基金會備份。
